【裁判字號】    98,交聲,142
【裁判日期】    980430
【裁判案由】    違反道路交通管理處罰條例聲明異議
【裁判全文】
臺灣基隆地方法院交通事件裁定         98年度交聲字第142號
移送機關即  交通部公路總局臺北區監理所基隆監理站
原處分機關
異  議  人  甲○○
即受處分人
上列異議人即受處分人因違反道路交通管理處罰條例聲明異議案
件，對於交通部公路總局臺北區監理所基隆監理站於中華民國98
年4月15日所為之處分（原處分案號：基監字第裁42-RA0000000
號），聲明異議，本院裁定如下：
    主  文
異議駁回。
    理  由
一、原處分意旨略以：異議人即受處分人（下稱異議人）甲○○
    於民國98年1月7日16時50分駕駛V2-7115號自用小客車，行
    經於基隆市○○路與孝三路路口時，因「號牌未依指定懸掛
    （未懸掛號牌）」之違規，經基隆市警察局第一分局（下稱
    原舉發單位）執勤員警當場製單舉發，並依違反道路交通管
    理處罰條例第12條第1項第7款、第2項規定，裁處罰鍰新臺
    幣（下同）7,200元，並吊銷牌照等語。
二、異議意旨略稱：異議人於98年1 月7 日在高架橋下出車禍，
    造成車子前端撞毀，車牌無法懸掛於車前，異議人亦因車禍
    而受傷；異議人於車禍後，欲至基隆市○○路仁祥診所就醫
    ，情急之下始駕駛該車，並非故意不予懸掛車牌，爰依此聲
    明異議云云。
三、按汽車已領有號牌而未懸掛或不依指定位置懸掛者，處汽車
    所有人新臺幣3,600元以上10,800元以下罰鍰，並吊銷牌照
    ，道路交通管理處罰條例第12條第1項第7款及第2項定有處
    罰明文。
四、經查：
  (一)異議人駕使車牌號碼V2-7115號自小客車於98年1月7 日下午
    4 時50分，行經基隆市○○路與孝三路路口，因駕駛未懸掛
    車牌之自小客車，為警當場攔停並舉發違規等情，業據受處
    分人自承無訛，並有基隆市警察局基警交字第RB0000000 號
    舉發違反道路交通管理事件通知單、交通部公路總局臺北區
    監理所基隆監理站基監字第裁42-RBO106162號違反道路交通
    管理事件裁決書各乙份附卷可稽，應甚明確，堪予認定。
  (二)異議人固以前詞置辯，惟查：汽車號牌懸掛位置，除原設有
    固定位置外，汽車號牌每車2 面，應正面懸掛於車輛前後端
    之明顯適當位置並固定，乃道路交通安全規則第11條第1 項
    第1 款所明定，衡其規範目的，乃在利於辨識車籍、特定車
    輛，對交通秩序之維護及確保道路安全，具有事後規制、追
    究之作用，是以，汽車全未懸掛號牌或僅懸掛1 面，均足以
    造成車輛行駛於道路發生事故或其他違規行為時，交通稽查
    或刑事偵查之事後追究、管理機制無法發揮之危險。是以，
    苟車輛號牌因故未能懸掛於車輛上，應即不得駕駛該部車輛
    ，需待車輛號牌復懸掛於車輛前、後端時，始得駕駛該車，
    昭然甚明。異議人固辯稱：其因車禍肇致車輛號牌無法懸掛
    於車前，且為就醫，始駕駛未懸掛車牌之車輛，並非故意不
    予懸掛云云，惟，異議人既知悉其駕駛之車輛，因毀損致車
    輛號牌無法懸掛於車前，揆諸前揭規定及規範意旨，應即不
    得繼續駕駛該車，復異議人亦自承係於基隆市高架橋下發生
    車禍，欲駕駛該車前往孝三路仁祥診所就醫，而由車禍發生
    所在地點以觀，該處非無其他交通工具可代步，異議人可大
    可攔搭計程車或乘坐大眾交通工具前往診所，是其所辯，洵
    無足採。
五、綜上所述，異議人於前開時、地駕駛車牌號碼V2-7115 號自
    小客車，未依指定位置懸掛號牌（未懸掛號牌）之違規事實
    ，堪以認定。從而，原處分機關依道路交通管理處罰條例第
    12條第1項第7款、第2項、規定，裁處受處分人罰鍰7,200元
    ，並吊銷牌照，核屬有據，本件異議為無理由，應予駁回。
六、據上論斷，應依道路交通案件處理辦法第19條，裁定如主文
    。
中    華    民    國    98    年    4    月  30    日
                            交通法庭法  官  周霙蘭
以上正本證明與原本無異
如不服本裁定應於送達後5日內向本院提出抗告狀
中    華    民    國    98    年    4    月  30    日
                                    書記官  莊智凱


司法院資訊處製作；財團法人民間司法改革基金會備份。
